臺灣基隆地方法院刑事裁定
110年度單禁沒字第89號
聲  請  人  臺灣基隆地方檢察署檢察官
被      告  陳奕臣


上列聲請人因被告違反毒品危害防制條例案件（108年度毒偵字
第1077號），聲請單獨宣告沒收（110年度執聲字第424號），本
院裁定如下：
    主  文
扣案之第二級毒品甲基安非他命壹包（含包裝袋、實稱毛重壹點
肆參陸零公克、驗餘重壹點壹柒壹貳公克）沒收銷燬之。
    理  由
一、聲請意旨略以：按違禁物或專科沒收之物得單獨宣告沒收。
    又查獲之第一級、第二級毒品，不問屬於犯人與否，均沒收
    銷燬之，刑法第40條第2項、毒品危害防制條例第18條第1項
    前段分別定有明文。被告陳奕臣因違反毒品危害防制條例案
    件，經臺灣基隆地方檢察署以108年度毒偵字第1077號依刑
    事訴訟法第253條之1為緩起訴處分，並經臺灣高等檢察署檢
    察長於民國108年11月4日以108年度上職議字第12285號駁回
    再議確定，緩起訴期滿未經撤銷。扣案之第二級毒品甲基安
    非他命1包（驗餘淨重1.1712公克），係屬毒品危害防制條
    例第2條第2項第2款所規定之第二級毒品，爰依法聲請單獨
    宣告沒收銷燬之。
二、按刑事訴訟法第 455條之34規定：「單獨宣告沒收由檢察官
    聲請違法行為地、沒收財產所在地或其財產所有人之住所、
    居所或所在地之法院裁定之」。次按毒品危害防制條例第18
    條第 1項前段規定；「查獲之第一、二級毒品及專供製造或
    施用第一、二級毒品之器具，不問屬於犯罪行為人與否，均
    沒收銷燬之」諭告宣告沒收銷燬之（蓋無論以何種方式包裝
    袋與其內裝之毒品，包裝袋內均會有極微量毒品殘留，故上
    述包裝袋應整體視為查獲毒品，一併依前揭規定宣告沒收銷
    燬之，參照最高法院95年度臺上字第3739號、第7354號判決
    意旨），職是，查獲之第一、二級毒品及專供製造或施用第
    一、二級毒品之器具，不問屬於犯罪行為人與否，均沒收銷
    燬之，毒品危害防制條例第18條第 1項前段定有明文。又違
    禁物，不問屬於犯罪行為人與否，得單獨宣告沒收，此觀諸
    刑法第38條第1項、第40條第2項、第 3項自明。再者，甲基
    安非他命係毒品危害防制條例第2條第2項第 2款所稱之第二
    級毒品，依同條例第11條第 2項規定不得持有，故屬違禁物
    ，依毒品危害防制條例第18條第 1項前段規定，應沒收銷燬
    之，自得單獨宣告沒收，合先敘明。
三、本院查：
  ㈠被告陳奕臣因施用第二級毒品甲基安非他命案件，經臺灣基
    隆地方檢察署以108年度毒偵字第1077號依刑事訴訟法第253
    條之1為緩起訴處分，並經臺灣高等檢察署檢察長於民國108
    年11月4日以108年度上職議字第12285號駁回再議確定，緩
    起訴期滿未經撤銷等情，有臺灣高等法院被告前案紀錄表、
    前開緩起訴處分書、駁回再議處分書、緩起訴處分命令通知
    書及執行緩起訴處分期滿報結簽呈、臺灣基隆地方檢察署11
    0年度執聲字第424號、108年度毒偵字第1077號、108年度核
    交字第1851號、108年度緩字第728號、108年度緩護命字第5
    55號、110年度緩護療字第244號卷證各壹宗在卷可佐。
  ㈡又扣案之白色結晶1包（含包裝袋、實稱毛重壹點肆參陸零公
    克、驗餘重壹點壹柒壹貳公克），內含有甲基安非他命成分
    ，有交通部民用航空局航空醫務中心108年7月10日航藥鑑字
    第0000000號毒品鑑定書1紙存卷可憑（見臺灣基隆地方檢察
    署108年度毒偵字第1077號卷第101頁），足見該扣案物品，
    確屬毒品危害防制條例第2條第2項第 2款所稱之第二級毒品
    ，均係違禁物無訛。是上開扣案之第二級毒品甲基安非他命
    壹包（含包裝袋、因甲基安非他命附著於包裝上剝離不易，
    應將包裝之整體視為第二級毒品甲基安非他命、實稱毛重壹
    點肆參陸零公克、驗餘重壹點壹柒壹貳公克），均係違禁物
    ，均應依毒品危害防制條例第18條第 1項前段之規定諭告宣
    告沒收銷燬之（蓋無論以何種方式包裝袋與其內裝之毒品，
    包裝袋內均會有極微量毒品殘留，故上述包裝袋應整體視為
    查獲毒品，一併依前揭規定宣告沒收銷燬之，參照最高法院
    95年度臺上字第3739號、第7354號判決意旨）。
　㈢至於上開扣案毒品取樣鑑驗耗失部分，自應毋庸沒收銷燬之
    ，併此敘明。另鼓勵受刑人即時醒悟，日後亦不要再碰觸毒
    品及違法犯紀害自己，若有人欲販賣毒品給自己者，自己宜
    嚴正告知該販賣毒品人欲報警捉之，則無人敢接觸自己，如
    此，自己可以安心戒絕毒癮，不碰毒品，且乘目前自己還來
    得及回頭，人生只有一次機會而已，凡走過的人生也不會再
    重來過 1次，自己要給自己機會，因為人在的時候，以為來
    日方長什麼都有機會，其實人生是減法，過一日，就少一日
    ，多給自己說聲對不起，這些年一直沒學會愛自己！自己需
    要自己疼，不要在心情糟爛差的時候，去施用毒品或違法犯
    紀，人生之旅有時候，沒有下一次，沒有機會重來，沒有暫
    停繼續；有時候，錯過了現在，就永遠永遠的沒機會了，自
    己用心甘情願的戒毒心，看得起自己，自己不再害自己，好
    好把握自己的未來人生正確方向，不要結交損友，不要再違
    法犯紀，宜親近有德，遠避凶人，惡念不存，行善福報，善
    惡兩途，禍福攸分，一切唯心自召，夫心起於善，善雖未為
    ，禍已不存；或心起於惡，惡雖未為，福已不存，因此，正
    邪善惡完全繫在自己這念心之當下抉擇，好的頭腦智慧用在
    不好的地方，是很可惜、遺憾。職是，自己宜改不好宿習吸
    毒慣性、改自己當下一念吸毒惡念心，不要一再想吸毒抉擇
    硬擠入牢獄的世界，苦了自己，為難了別人，自己何必如此
    害自己呢？因此，自己替自己多存一些錢，不要自己多存毒
    留己身，自己要積極而正向切斷毒販找尋自己之線索環境，
    適時治療自己過去吸毒對自己腦部功能失調之神經系統功能
    病變，亦可調適自己精神人格之違常回復正常狀態，且自己
    要好好想一想，日後自己若重病臥床時，為自己給付醫療費
    用係毒友嗎？為自己付出照顧心力無怨無悔者係毒友嗎？毒
    友係自己生命中之貴人會出錢出力無怨無悔日夜照顧重病臥
    床的自己嗎？誰無怨無悔照顧自己，試問自己有無怨無悔照
    顧過該人？自己平時又回饋多少給這些無怨無悔付出照顧自
    己的至親貴人？是日已過，命亦隨減，自己應反省之，不要
    存毒在己身，多存平安健康錢，亦莫輕吸毒小惡，以為無殃
    ，水滴雖微，漸盈大器，毒癮惡習，歷久不亡，小過不改，
    積足滅身，且防毒癮慾如防逆水之舟，才歇手便向下流，是
    自己當下一念貪吸毒癮慾之塞智為昏、變恩為仇、染潔為污
    ，壞了自己的身心健康，更不要在生命盡頭往回看時，來不
    及救自己，才後悔，為時則晚，試想看看自己日後若死亡時
    ，替自己辦後事的係毒友、損友出錢出力嗎？因此，自己善
    思反省，早日改過從善，就從現在當下一念心正善抉擇不吸
    毒、不違法犯紀之鋤頭耕耘自己心田，就不容易繁殖吸毒慾
    望，只要不自暴自棄的力行，自己不殘害自己，一定會有收
    獲，保護自己亦係保護大家，則日日平安喜樂，永不嫌晚。
  ㈣綜上，本件聲請人就上開僅違禁物聲請單獨宣告沒收銷燬之
    ，於法有據，應予准許。
四、據上論結，應依刑事訴訟法第455條之36第2項，毒品危害防
    制條例第18條第1項前段，刑法第11條但書、第40條第2項，
    裁定如主文。
中　　華　　民　　國　　110 　年　　11　　月　　15　　日
       　　　     刑事第三庭法　官　施添寶
以上正本證明與原本無異。　                               
對於本件裁定如有不服，應於收受送達後5日內，向本院提出抗
告書狀，敘述抗告之理由，抗告於臺灣高等法院。
中　　華　　民　　國　　110 　年　　11　　月　　15　　日
                            書記官  陳怡文